Config:
  hfst:
    Gen: ../../../src/generator-gt-norm.hfst
    Morph: ../../../src/analyser-gt-norm.hfst
  xerox:
    Gen: ../../../src/generator-gt-norm.xfst
    Morph: ../../../src/analyser-gt-norm.xfst
    App: lookup

Tests:



# todo:
# Proofread the gold standard (below)
# Then: run analyser, then correct.


  Noun - hammas: # Noun (14) hammas 'eng /est /fin' - full paradigm
     hammas+N+Sg+Nom: hammas
     hammas+N+Sg+Gen: hamba
     hammas+N+Sg+Par: hammast
     hammas+N+Sg+Ill: hambahe
     hammas+N+Pl+Gen: [hambidõ, hammastõ]
     hammas+N+Pl+Par: hambit
     hammas+N+Pl+Ill: [hambihe, hammastõhe]
     hammas+N+Pl+All: [hambilõ, hammastõlõ]

